臺灣高等法院刑事判決　　　　　　　　　　　　　　九十年度上訴字第三八二七號
　　上　訴　人　臺灣宜蘭地方法院檢察署檢察官
　　被　　　告　丙○○
　　選任辯護人　洪維煌
右上訴人因被告妨害風化案件，不服臺灣宜蘭地方法院九十年度訴字第三四一號，中
華民國九十年十月五日第一審判決（起訴案號：臺灣宜蘭地方法院檢察署九十年度偵
字第二五五一號），提起上訴，暨併案審理（併案案號：同署九十年度偵字第三一○
六號），本院判決如左：
    主  文
原判決撤銷。
丙○○共同意圖使女子與他人為性交之行為，而媒介以營利為常業，處有期徒刑壹年
肆月。扣案如附表二所示之物均沒收。
    事  實
一、丙○○基於常業之犯意，先自民國九十年四月三十日起，與綽號「瓦斯」姓名年
    籍不詳之成年男子，共同意圖使女子與不特定男子為性交行為而媒介營利為常業
    之犯意聯絡，由「瓦斯」於中國時報、自由時報刊登如附表一編號一至六所示內
    容及行動電話號碼之廣告，且以日薪新台幣（下同）三千元之代價，僱請丙○○
    及有犯意聯絡之綽號「美玲」之成年女子，在丙○○所承租宜蘭縣宜蘭市○○路
    五二五巷四二弄一號五樓之住處，負責接聽電話，與欲進行性交易之不特定男客
    接洽交易地點及細節後，再由丙○○以電話通知應召之成年女子林美金、乙○○
    ，多次媒介並載送林美金及乙○○至與不特定男客所約定之宜蘭縣區旅館、賓館
    或汽車旅館等地點進行性交行為，每次交易收取為每五十分鐘四千元，「瓦斯」
    抽取四成即一千六百元，餘六成由應召小姐所得，並以此為常業，嗣於九十年七
    月十七日在宜蘭縣宜蘭市○○路一一八巷七十號三樓三０二室、同年八月九日在
    宜蘭縣礁溪鄉○○路八六號二樓一０二室為警查獲正欲前往與男客從事性交易之
    乙○○、林美金，始循線於同年八月十四日下午七時許，經警持搜索票至前述丙○○住處搜索始查獲上情，並扣得如附表二編號一至十三所示丙○○及「瓦斯」
    所有之物品。
二、丙○○承續上開常業之犯意，又於九十年九月二十八日，與綽號「小林」姓名年
    籍不詳之成年男子，共同意圖使女子與不特定男子為性交行為而媒介營利為常業
    之犯意聯絡，「小林」在中國時報刊登如附表一編號七所示內容及行動電話號碼
    之廣告，並已與來電之男客及應召之成年女子乙○○、甲○○以電話媒介完成性
    交易地點及細節後，遂以抵償丙○○借款債務之方式，委由丙○○分別載送乙○○及甲○○，至宜蘭縣羅東鎮○○街二○○巷三之六號富堡汽車旅館，進行性交
    行為，而該次交易約定每五十分鐘收取四千元，「小林」抽取四成即一千六百元
    ，餘六成由應召小姐所得，嗣於九十年九月二十八日下午四時三十分許，在宜蘭
    縣羅東鎮○○路二○○巷三之六號富堡汽車旅館前，為警查獲尚未與男客從事性
    交易之乙○○及正欲前往與男客從事性交易之甲○○及丙○○，並扣得附表二編
    號十四至十六所示丙○○所有供招攬客人所用之廣告名片二張、應召小姐連絡電
    話一張及保險套二個。
三、案經宜蘭縣警察局移送臺灣宜蘭地方法院檢察署檢察官偵查起訴。
    理  由
一、右揭事實欄第一項所示之犯罪事實，業據被告丙○○迭於警訊、偵查、原審及本
    院調審理中坦承不諱，核與證人林美金、乙○○、陳孟國迭於警訊及本院調查中
  證述之情節相符（參見本院卷第五○至五一頁），並有附表一編號一至六所示登
    載於報紙之廣告、附表二編號一至十三所示之扣案物品附卷及扣案足憑，是被告
    上開自白核與事實相符，應可採信。
二、訊之被告丙○○固坦承於右揭事實欄第二項所示之時、地有受「小林」之託載運
    應召女子乙○○及甲○○，至宜蘭縣羅東鎮○○街二○○巷三之六號富堡汽車旅
    館之事實，惟矢口否認有妨害風化之犯行，辯稱：是「小林」沒空，叫伊載他二
    個朋友到復興路之住家，不知送所載之小姐去作什麼云云。經查：被告迭於警訊
    及本院調查中坦承是一個應召站老闆年約三十六、七歲之男子「小林」打電話叫
    伊去載乙○○及甲○○，小姐與客人性交易每次四千元，因伊還欠「小林」錢，
    他叫伊先接送，而薪資以後再算等情（參見九十年度偵字第二九六九號偵查卷第
    六至七頁、本院卷第三四頁），而證人即應召女子乙○○及甲○○亦於警訊及本
    院調查中證稱：確為被告丙○○送伊二人前往上開富堡旅館從事性交易，並由丙○○主動提供保險套供其二人使用等語（參見同上偵查卷第十四、十八頁、本院
    卷第四八、五二頁），並查獲當時為警於被告身上扣得供招攬客人所用之廣告名
    片二張、應召小姐聯絡電話一張及保險套二個可稽，況被告所載送之應召女子乙○○與之前如事實欄第一項所示之乙○○均為同一人，足認被告應知悉所載送前
    往富堡旅館之女子乙○○及甲○○係準備從事性交易，而載運之代價由其積欠「
    小林」之債務中扣除，堪予認定。至被告所辯係受「小林」委託臨時載運乙○○
    及甲○○云云足認被告上開所辯，應屬卸責之詞，尚難採信，至證人甲○○及乙○○於本院調查中證稱被告不知伊去性交易云云，顯係事後迴護之詞，尚難採信
    。
三、再按刑法上所謂「常業」，係指反覆以同種類行為為目的之社會活動之職業性犯
    罪而言，至於犯罪所得之多寡，是否恃此犯罪為唯一之謀生職業，則非所問，縱
    令兼有其他職業，仍無礙於該常業犯罪之成立。且刑法上所謂常業犯，只須有賴
    以為業之意思，而有事實之表現為已足，不以藉此為唯一生存者為必要。本件被
    告既自承係因平日工作不穩定，為貼補家用，方參與媒介色情等語（參見原審卷
    第十六頁），足見其主觀上有以媒介性交易所得以維生之意思，而客觀上亦有反
    覆媒介色情之事實，應屬以營利為目的之常業犯，當甚明確。至事實欄第二項部
    分，依警訊卷證顯示，雖為警方以電話聯絡「小林」之人虛偽表示欲進行性交易
    ，惟「媒介性交易」之行為，乃介紹雙方當事人進行性交易即可，並不以當事人
    是否有進行性交易之真意，「小林」及被告丙○○既有媒介性交易之故意，並已
    完成媒介之犯罪行為，當屬既遂。綜上所述，本件被告犯行明確，應依法論科。
二、核被告丙○○所為，係犯刑法第二百三十一條第二項之常業營利媒介女子與人性
    交罪。被告丙○○分別與「瓦斯」、「美玲」及「小林」等成年人有犯意聯絡及
    行為之分擔，均為共同正犯。併案如事實第二項部分雖未於起訴書中敘及，惟此
    部分與本件起訴之部分有實質一罪之關係，應為起訴效力所及，本院自得併為審
    理。
三、原審認被告罪證明確，而予以論罪科刑，固非無見。惟原審未及審酌併案如事實
    欄第二項所示被告犯罪事實部分，容有未洽；又原審認定被告自八十九年七月二
    十一日起即從事本件犯罪行為，尚有不當；再原審係媒介應召女子從事性交易，
    而非僱傭，卻於事實欄中認定「僱請」，亦有不合。檢察官以原判決未及審酌事
    實欄第二項部分而提起上訴，應有理由，且原審又有如上可議之處，自應由本院
    將原判決撤銷改判。爰審酌被告被告犯罪之動機、目的、手段、所犯影響社會風
    氣甚鉅、因犯罪所得利潤甚高及犯罪後態度良好等一切情狀，量處如主文第二項
    所示之刑。而扣案如附表二所示之物，均為供犯罪所用之物且為被告或共犯「瓦
    斯」所有，已據被告供明在卷，應依法宣告沒收。
據上論斷，應依刑事訴訟法第三百六十九條第一項前段、第三百六十四條、第二百九
十九條第一項前段，刑法第二十八條、第二百三十一條第二項、第三十八條第一項第
二款，判決如主文。
本案經檢察官吳國南到庭執行職務。
中      華      民      國    九十一    年      三      月      八      日
                              臺灣高等法院刑事第二十三庭
                                  審判長法  官  黃  瑞  華
                                        法  官  吳      燦
                                        法  官  雷  雯  華
右正本證明與原本無異。
如不服本判決應於收受送達後十日內向本院提出上訴書狀，其未敘述上訴之理由者並
得於提起上訴後十日內向本院補提理由書（均須按他造當事人之人數附繕本）。
                                        書記官  陳  思  云
中      華      民      國    九十一    年三      月      八      日
附錄：本案論罪科刑法條全文
刑法第二百三十一條
意圖使男女與他人為性交或猥褻之行為，而引誘、容留或媒介以營利者，
處五年以下有期徒刑，得併科十萬元以下罰金。以詐術犯之者，亦同。
以犯前項之罪為常業者，處一年以上七年以下有期徒刑，得併科三十萬元
以下罰金。
附表一
 ┌───┬─────────────────────────────┐
 │編號  │廣告名稱與內容                                            │
 ├───┼─────────────────────────────┤
 │一    │兼差中心24H外0000000000                                   │
 │      │                                                          │
 ├───┼─────────────────────────────┤
 │二    │美麗五星級0000000000                                      │
 │      │                                                          │
 ├───┼─────────────────────────────┤
 │三    │18歲秘密0000000000│
 │      │                                                          │
 ├───┼────────────────────────  ────┤
 │四    │青蘋果外0000000000                                        │
 │      │                                                          │
 ├───┼─────────────────────────────┤
 │五    │可愛美眉24H外0000000000                                   │
 │      │                                                          │
 ├───┼─────────────────────────────┤
 │六    │漂亮熱線24H外0000000000                                   │
 ├───┼─────────────────────────────┤
 │七    │女校生0000000000                                          │
 │      │                                                          │
 └───┴─────────────────────────────┘
附表二
┌───┬─────────┬────────┬──────────┐
│編號  │名稱              │數量            │備註                │
├───┼─────────┼────────┼──────────┤
│一    │行動電話          │七支            │號碼為0000000000、09│
│      │                  │                │00000000、0000000000│
│      │                  │                │、0000000000、092510│
│      │                  │                │7730、0000000000、09│
│      │                  │                │00000000            │
├───┼─────────┼────────┼──────────┤
│二    │保險套            │十三個          │                    │
│      │                  │                │                    │
├───┼─────────┼────────┼──────────┤
│三    │潤滑劑            │一條            │                    │
│      │                  │                │                    │
├───┼─────────┼────────┼──────────┤
│四   │客人名冊          │一本            │                    │
│      │                  │                │                    │
├───┼─────────┼────────┼──────────┤
│五    │客人名冊及交易明細│一本            │                    │
│      │                  │                │                    │
├───┼─────────┼────────┼──────────┤
│六    │日曆手冊          │一本            │                    │
│      │                  │                │                    │
├───┼─────────┼────────┼──────────┤
│七    │台灣中小企業銀行存│一本            │                    │
│      │摺                │                │                    │
├───┼─────────┼────────┼──────────┤
│八    │遇警查緝因應手冊  │十張            │                    │
│      │                  │                │                    │
├───┼─────────┼────────┼──────────┤
│九    │每日客人來電預約名│三十張          │                    │
│      │冊                │                │                    │
├───┼─────────┼────────┼──────────┤
│十    │應召女子勤前教育手│六張            │                    │
│      │冊                │                │                    │
├───┼─────────┼────────┼──────────┤
│十一  │借據              │一張            │                    │
│      │                  │                │                    │
├───┼─────────┼────────┼──────────┤
│十二  │電腦主機          │一台            │                    │
│      │                  │                │                    │
├───┼─────────┼────────┼──────────┤
│十三  │電腦列印之客人名冊│十二張          │                    │
├───┼─────────┼────────┼──────────┤
│十四  │廣告名片          │二張            │                    │
├───┼─────────┼────────┼──────────┤
│十五  │應召小姐連絡電話  │一張            │                    │
├───┼─────────┼────────┼──────────┤
│十六  │保險套            │二個            │                    │
│      │                  │                │                    │
└───┴─────────┴────────┴──────────┘